

Lisa Maliqi

Malmö, Sverige, +46 73 897 76 47, lisamaliqi@hotmail.com

LÄNKAR

Min Portfolio, GitHub, LinkedIn

PROFIL

Jag är en passionerad och kompetent Frontend Developer med en stark bakgrund inom interaktionsdesign. Mina utbildningar omfattar kurser från programmet Interaction Design på Malmö Universitet där jag lärde mig UX/UI-design och att skapa interaktiv design med Arduino, samt min pågående utbildning på Medieinstitutet där jag utbildar mig till en Frontend Developer. Med expertis inom HTML/CSS, JavaScript, TypeScript och Figma, finns en grund för att skapa användarvänliga lösningar. Ambitionen är att fortsätta utvecklas inom frontend-utveckling genom bidra till dynamiska projekt samt att utöka mina kunskaper inom UX-design.

ARBETSLIVSERFARENHET

Feb 2022 - Sep 2024

Dec 2019 - Dec 2021

Service Agent, Nordea Bank Abp Filial i Sverige

Malmö

Tog emot inkommande samtal från Nordeas kunder för att sedan kunna erbjuda en hög kvalitet på servicen och åtgärda alla kundproblem som uppstod.

Kundtjänst, Nordea Bank Abp Filial i Sverige

Strömstad

Ansiktet utåt för Nordea kontoret i Strömstad där jag erbjöd exceptionell kundservice, hade

personliga möten samt skötte administrativt arbete.

UTBILDNING

Sep 2024 – Pågående

Frontend Developer, Medieinstitutet

Aug 2020 - Mar 2022

Interaction Design, Malmö Universitet

Aug 2017 - Jun 2020

Ekonomi Juridik, Strömstad Gymnasium

KOMPETENS

Erfaren **JavaScript UX-Design** Erfaren **CSS** Erfaren Arduino

TypeScript HTML

Erfaren Erfaren

Nybörjare

Git Node.js Erfaren Nybörjare

Prisma

Nybörjare

MySQL

Nybörjare

SPRÅK

Svenska Modersmålstalare Engelska

Flytande

Bra

Norska

Mycket bra

Albanska